【裁判字號】    97,交聲,2309
【裁判日期】    970915
【裁判案由】    違反道路交通管理處罰條例聲明異議
【裁判全文】
臺灣臺北地方法院刑事裁定            97年度交聲字第2309號
異  議  人
即受處分人  甲○○
                    1號5樓
上列受處分人因違反道路交通管理案件，對於臺北市交通裁決所
中華民國97年8月6日所為之處分（原處分案號：北市裁申字第裁
22-AN0000000號裁決書）聲明異議，本院裁定如下：
   主   文
異議駁回。
    理  由
一、汽車駕駛人停車時，在禁止臨時停車處所停車，處新臺幣（
    下同）600元以上1200元以下罰鍰，道路交通管理處罰條例
    第56條第1項第1款定有明文。
二、本件受處分人即異議人甲○○於民國97年4月20日下午5時16
    分許，將其所駕駛為其所有車號5671-AB號自小客車，停放
    在劃有紅線而屬禁止臨時停車路段之臺北市○○○路○段
    171 巷18號前，為臺北市政府警察局大安分局臥龍派出所員
    警張志誠當場以拍照之方式採證，並以受處分人有違反道路
    交通管理處罰條例第56條第1項第1款在禁止臨時停車處所停
    車之行為，逕行製單舉發。受處分人於舉發通知單上所載應
    到案日期前向原處分機關提出申訴，經原處分機關請舉發單
    位即臺北市政府警察局大安分局調查結果，仍認處分人確有
    違規停車之行為，原處分機關乃依道路交通管理處罰條例第
    56條第1項第1款之規定，於97年8月6日裁處受處分人罰鍰
    900元。
三、聲明異議略以：據大安分局書函表示「使用身心障礙者專用
    停車位者，應將專用停車位識別證置於汽車擋風玻璃明顯處
    」，伊所有之5671-AB號自小客已將「殘障識別證」依法換
    發「殘障車牌」，警察人員應可直接辨識，伊本次停放處所
    係門口（周遭50公尺皆為私人停車位），所有搬家、卸貨、
    殘障康福巴士、及老人乘車上下等皆須於此處臨時停車，別
    無他處可以進出，97年4月20日下午5時多許，因伊本人必須
    攙扶殘障父親進入門口至保母家，而短暫臨時停車，隨即將
    車開往他處停放，伊97年7月31日經詢問該地址管委會表示
    ，門口雖劃有紅線，但搬家、卸貨等均須在該處紅線進行，
    別無他處可進出，應考量情、理、法及實際狀況為適當之裁
    決云云，經查，本件異議人具狀未否認其確有將所駕駛之上
    開自小客車臨時停放於劃有紅線路段而屬禁止臨時停車處所
    ，復有卷附舉發照片1張可佐，雖異議人辯稱已將「殘障識
    別證」依法換發「殘障車牌」，警察人員應可直接辨識云云
    ，惟查道路交通管理處罰條例第56條第1項第1款所定之違規
    停車相關處罰規定，係以所有汽車駕駛人為其規範對象，並
    不以駕駛掛有殘障車牌汽車之駕駛人為例外，是即便異議人
    所駕車輛掛有殘障車牌且可為警員輕易識別者，亦不得於劃
    有紅線路段而屬禁止臨時停車之處所違規臨時停車，又異議
    人辯稱所欲前往之處所僅有1門口可供出入，依實際情況所
    有搬家、卸貨等均須於該處進行云云，惟縱或系爭處所僅有
    1 出入口可供通行，於門口前路段劃有紅線之情況下，仍不
    得違規將車輛臨時停放於該處，蓋並非僅有將車輛臨時停放
    於系爭劃有紅線之路段，始能進出該處所，是異議人所稱該
    處所僅1門口別無他處可以進出之情，與本件違規處罰情事
    亦無關聯，從而異議人上開辯解，要不足採，本件事證明確
    ，異議人之違規行為堪以認定。
四、核受處分人確有在前揭時地將駕駛其所有前開車號自小客車
    停放於禁止臨時停車處所之違規停車行為，從而原處分機關
    依前揭道路交通管理處罰條例第56條第1項第1款規定，裁處
    受處分人罰鍰900元，並無違誤，本件異議為無理由，應予
    駁回。
據上論斷，應依道路交通案件處理辦法第19條，裁定如主文。
中    華    民    國    97    年    9     月    15    日
                  交通法庭    法  官  楊蕙芬
以上正本證明與原本無異。
如不服本裁定，應於送達後5日內，向本院提出抗告狀。
                                書記官  馬正道
中    華    民    國    97    年    9     月    17    日


司法院資訊處製作；財團法人民間司法改革基金會備份。
